【裁判字號】    90,簡上,90
【裁判日期】    900705
【裁判案由】    恐嚇
【裁判全文】
臺灣高雄地方法院刑事判決                            九十年度簡上字第九號
    上  訴  人  乙○○
右列上訴人因恐嚇案件，不服本院高雄簡易庭民國九十年三月二十一日九十年度雄簡
字第二九八號簡易判決（聲請案號：九十年度偵字第二七０五號），提起上訴，本院
判決如左：
    主  文
上訴駁回。
    事  實
一、乙○○前因傷害案件，經本院判處有期徒刑三月，於民國八十八年三月二十六日
    易科罰金執行完畢，仍不知悔改，竟於九十年一月二十日下午八時許，因同大樓
    住戶甲○○以修繕公眾樓梯口電燈為由，欲向其收取費用新台幣（下同）三十元
    ，而心生不滿，基於恐嚇甲○○之犯意，雙手各持魚刀、菜刀一把，前往甲○○
    位於高雄市○○區○○街五三巷二三號四樓之一之住所，俟甲○○開門後，即質
    問甲○○為何找麻煩，並持刀朝甲○○方向揮去，雖經甲○○閃躲，乙○○猶持
    刀抵住甲○○肚子前方而予以恫嚇，使甲○○心生畏懼，深怕乙○○會危及其性
    命安全，嗣經甲○○之太太報警後，於同日下午八時三十分許為警在上址查獲，
    並扣得乙○○所有供犯罪所用之前述刀具二把。
二、案經高雄市政府警察局楠梓分局報請台灣高雄地方法院檢察署檢察官偵查聲請簡
    易判決處刑。
    理  由
一、訊據上訴人乙○○固不否認於右揭時、地持刀找甲○○理論之事實，惟辯稱：伊
    並無恐嚇甲○○之意，手持刀俱係從屋理出來時忘記放下云云。惟查，右揭上訴
    人持刀前往被害人甲○○之住處，並在與被害人理論時，手持雙刀向被害人揮去
    之事實，業據被害人甲○○於警、偵訊時陳述甚詳（見警訊卷第四頁反面、偵查
    卷第十七頁反面），而上訴人於偵訊時亦不否認持二把刀子，前往找被害人理論
    ，係要嚇他，之後並發生拉扯（見偵查卷第八頁反面、第十七頁反面），雖上訴
    人事後翻異前詞，稱無嚇人之意，係忘記放下云云，惟若果真如此，則上訴人於
    找到被害人為理論時，為何又持刀向被害人揮去，是上訴人所辯，顯係卸責之詞
    ，洵無足採。從而，上訴人既係以嚇人之意思，持刀前往被害人住處，且又雙手
    持刀於被害人面前揮舞，則其行為在客觀上已足使人心生畏懼，此外，復有扣案
    之刀子二把足憑，故本案事證明確，上訴人犯行洵堪認定。
二、核上訴人所為，係犯刑法第三百零五條之恐嚇危害安全罪。又上訴人前因傷害案
    件，經本院判處有期徒刑三月，於八十八年三月二十六日易科罰金執行完畢，有
    臺灣高雄地方法院檢察署刑案資料查註紀錄表可按，其於五年內再犯本件有期徒
    刑以上之罪，為累犯，應依刑法第四十七條加重其刑，再扣案之刀子二把，為上
    訴人所有，且為供本件犯罪所用之物，業據上訴人供陳在卷，應依刑法第三十八
    條第一項第二款規定，併予宣告沒收。是本院審酌上訴人因細故與被害人發生紛
    爭，竟一時失慮，觸犯刑典，其對被害人所生之危害及其犯後態度等情，認原審
    適用刑事訴訟法第四百四十九條第一項前段、第四百五十條第一項、刑法第三百
    零五條、第四十七條、第四十一條第一項、第三十八條第一項第二款，罰金罰鍰
    提高標準條例第一條前段、第二條之規定予以論科，量處上訴人有期徒刑四月，
    並諭知易科罰金之折算標準，暨為沒收之諭知，其認事用並無不當，量刑亦無不
    妥，上訴人上訴意旨空言指摘原審判決不當，為無理由，應予駁回。
據上論斷，應依刑事訴訟法第四百五十五條之一第一項、第三項、第三百六十八條，
判決如主文。
中      華      民      國  九十      年      七      月      五    日
                                  臺灣高雄地方法院刑事第四庭
                                      審判長法  官  李嘉興
                                            法  官  程克琳
                                            法  官  楊國祥
右正本證明與原本無異。
如不服本判決，應於判決送達後十日內，向本院提出上訴狀。
                                            書記官  陳怡真
中    華    民    國    九十      年       七      月        六        日


司法院資訊處製作；財團法人民間司法改革基金會備份。
